臺北高等行政法院裁定
　　　　　　　　　　　　　　　　　　 96年度訴字第00041號
原　　　告　品冠貿易股份有限公司
代　表　人　甲○○（董事長）
被　　　告　經濟部智慧財產局
代　表　人　蔡練生（局長）
訴訟代理人　乙○○
上列當事人間因商標評定事件，原告不服經濟部中華民國95年11
月7 日經訴字第09506182260 號訴願決定，提起行政訴訟，本院
裁定如下：
    主　文
原告之訴駁回。
訴訟費用由原告負擔。
    理　由
一、按行政訴訟法第107條第1項規定：「原告之訴，有左列各款
    情形之一者，行政法院應以裁定駁回之。但其情形可以補正
    者，審判長應定期間先命補正…十、起訴不合程式或不備其
    他要件者（第1 項）。」同法第4 條第1 項規定：「人民因
    中央人民因中央或地方機關之違法行政處分，認為損害其權
    利或法律上之利益，經依訴願法提起訴願而不服其決定，或
    提起訴願逾3 個月不為決定，或延長訴願決定期間逾2 個月
    不為決定者，得向高等行政法院提起撤銷訴訟。」是以提起
    撤銷訴訟，須以經過訴願為其前提，其未經過訴願程序，遽
    行提起行政訴訟，屬不備起訴之要件，應依行政訴訟法第10
    7 條第1 項第10款後段規定裁定駁回之。次按「訴願應具訴
    願書，載明左列事項，由訴願人或代理人簽名或蓋章：一、
    訴願人之姓名、出生年月日、住、居所、身分證明文件字號
    。如係法人或其他設有管理人或代表人之團體，其名稱、事
    務所或營業所及管理人或代表人之姓名、出生年月日、住、
    居所。二、有訴願代理人者，其姓名、出生年月日、住、居
    所、身分證明文件字號。三、原行政處分機關。四、訴願請
    求事項。五、訴願之事實及理由。六、收受或知悉行政處分
    之年、月、日。七、受理訴願之機關。八、　證據。其為文
    書者，應添具繕本或影本。九、年、月、日。」、「受理訴
    願機關認為訴願書不合法定程式，而其情形可補正者，應通
    知訴願人於20日內補正。」、「訴願事件有左列各款情形之
    一者，應為不受理之決定：一、訴願書不合法定程式不能補
    正或經通知補正逾期不補正者。…」亦經訴願法第56條第1
    項、第62條及第77條第1 款定有明文。
二、原告起訴意旨略以：原告前已依訴願法第56條第1項及第62
    條規定，按原決定機關民國（下同）95年9 月12日經訴字第
    0 9506136850號函之規定，於文到20日內（按該函於95年9
    月14日收到）之95年10月4 日補正訴願實體理由之資料，並
    於95年10月6 日收到中華郵政掛號郵件收件回執，該資料內
    除了原商標評定書影本乙份、原告註冊第227638號「派能及
    圖LEADER」商標註冊影本、註冊第00000000號「魔力LEADER
    及圖」商標註冊影本及原告「歐洲bbc 石油力的特殊潤滑油
    」彩色型錄外，並具備有「訴願事實及理由的訴願書」，而
    被告在轉送訴願書至原決定機關之過程中，遺失該份「訴願
    事實及理由的訴願書」，原決定機關謂被告轉送的資料內並
    無任何訴願實體理由，亦未有其他聲明，並非事實云云。經
    查，本件原告前因註冊第935189號「義而機ＥＲＧ及圖」商
    標評定事件，不服被告95年8 月8 日（95）智商0505字第09
    580346960 號發文之中台評字第H00000000 號商標評定書所
    為之處分（下稱原處分），於95年9 月6 日經由被告向經濟
    部提起訴願，上開訴願書未記載訴願之理由，嗣訴願機關於
    95年9 月12日以經訴字第09506136850 號函命原告於文到次
    日起20日內補正訴願理由正、副本各乙份，並告知逾期不補
    正之法律效果，該函業於95年9 月14日送達原告地址（臺北
    市○○路○ 段6 號7 樓），由該址（愛林大廈）管理委員會
    受僱人蓋章收受各情，有經濟部訴願文書郵務送達證書附訴
    願卷第8 頁可稽，且為兩造所不爭執，堪信為真實。又查原
    告迄至訴願機關決定不受理之日止均未補正訴願理由一節，
    亦據本院調閱原處分、訴願卷查核屬實，洵堪認定，據此，
    原告提起訴願，未於訴願書記載訴願理由，於法未合，經訴
    願機關限期20日命其補正，原告迄至訴願機關決定不受理前
    均未依限補正，訴願機關乃以其訴願程式不備，決定不受理
    ，揆諸首揭規定，自無違誤。
三、至於原告主張：伊於95年10月4 日補正訴願實體理由之資料
    ，該資料內除原商標評定書影本、原告註冊第227638號「派
    能及圖LEADER」商標註冊影本、註冊第00000000號「魔力LE
    ADER及圖」商標註冊影本及原告「歐洲bbc 石油力的特殊潤
    滑油」彩色型錄外，並有具訴願事實及理由的訴願書，係被
    告在轉送訴願書至原決定機關之過程中，遺失該份「訴願事
    實及理由的訴願書」云云。惟查，原告於95年10月4 日補正
    之資料，除訟爭之商標訴願書（如起訴狀附件七）正本、副
    本各乙份外，尚有(1)商標評定書影本1 份、(2)原告註冊第22
    7638號「派能及圖LEADER」商標註冊影本2 份、(3)註冊第00
    000000號「魔力LEADER及圖」商標註冊影本2 份、(4)「歐洲
    bbc 石油力的特殊潤滑油」彩色型錄2 份一節，為原告代表
    人到庭陳述綦詳，而上開(1)至(4)項資料併同原告交寄時所用
    之信封，重量已達117 公克，扣除郵局於收件後黏貼於信封
    上之郵資證明貼紙些微重量後，與原告所提掛號函件執據（
    附卷第9 頁參照）交寄物品重量115 公克，大致相符。另原
    告於斯時除上開(1)至(4)項資料外，如尚寄交商標訴願書（如
    起訴狀附件七）正本、副本各1 份，則交寄物品之重量應約
    147 公克等情，業經本院測量勘驗屬實（本院96年3 月13日
    調查證據筆錄參照），據此，原告於95年10月4 日補正之資
    料確無原告所稱具訴願理由之商標訴願書（如起訴狀附件七
    ）正、副本一節，即堪認定，原告空言伊95年10月4 日補正
    之資料，含具訴願事實及理由的訴願書，該訴願係被告在轉
    送訴願書過程中遺失云云，顯與事實不符，要無可採。
四、綜此，本件原告提起撤銷訴訟，未經合法訴願程序，揆諸前
    開說明，自有起訴不備其他要件之違法，且依其情形無從補
    正，應以裁定駁回之。
五、據上論結，本件原告之訴不合法，爰依行政訴訟法第107 條
    第1項第10款、第104條、民事訴訟法第95條、第78條之規定
    ，裁定如主文。
中　　華　　民　　國　　96　　年　　3 　　月　　16　　日
                         第一庭審判長法  官　王立杰
                                     法  官　楊莉莉
                                     法  官　周玫芳
上為正本係照原本作成。
如不服本裁定，應於送達後10日內向本院提出抗告狀（須按他造
人數附繕本）。
中　　華　　民　　國　　96　　年　　3 　　月　　16  　日
            　　　　　　           　書記官  何閣梅
